臺灣士林地方法院刑事判決　　　　　　　 96年度訴字第111號
公　訴　人　臺灣士林地方法院檢察署檢察官
被　　　告　丁○○
　　　　　　　　　　（現羈押於臺灣士林看守所）
選任辯護人　林銘龍律師
被　　　告　甲○○
　　　　　　　　　　（現羈押於臺灣士林看守所）
選任辯護人　王啟安律師
上列被告因違反毒品危害防制條例案件，經檢察官提起公訴（95
年度毒偵字第2273號、95年度偵字第15060 號），本院判決如下
：
    主  文
丁○○施用第二級毒品，處有期徒刑陸月，扣案安非他命殘渣貳
拾貳包（內含安非他命殘渣量微無法秤重，不含包裝袋）均沒收
銷燬之，用以裝置上述安非他命之包裝袋貳拾貳個、吸食器貳組
、分裝管貳支均沒收。又共同販賣第二級毒品，處有期徒刑捌年
，行動電話壹支（門號0000000000號）沒收，販賣第
二級毒品安非他命所得新臺幣壹萬貳仟伍佰元沒收；如全部或一
部不能沒收時，前者追徵其價額，後者以其財產抵償之。應執行
有期徒刑捌年肆月，扣案安非他命殘渣貳拾貳包（內含安非他命
殘渣量微無法秤重，不含包裝袋）均沒收銷燬之，用以裝置上述
安非他命之包裝袋貳拾貳個、吸食器貳組、分裝吸管貳支均沒收
，行動電話壹支（門號0000000000號）沒收，如全部
或一部不能沒收時，追徵其價額；販賣第二級毒品安非他命所得
新臺幣壹萬貳仟伍佰元沒收，如全部或一部不能沒收時，以其財
產抵償之。
甲○○共同販賣第二級毒品，處有期徒刑捌年，行動電話壹支（
門號0000000000號）沒收，販賣第二級毒品安非他命
所得新臺幣壹萬貳仟伍佰元沒收；如全部或一部不能沒收時，前
者追徵其價額，後者以其財產抵償之。
    事  實
一、丁○○（綽號小黑）與甲○○（綽號小欣）為男女朋友，均
    施用第二級毒品安非他命成癮（甲○○施用第二級毒品安非
    他命部分，業經本院裁定送觀察、勒戒執行中）。
(一)丁○○前於民國93年8 月間，因施用第二級毒品安非他命，
    經本院以94年度毒聲字第49號裁定送臺灣士林看守所附設勒
    戒處所觀察、勒戒後，因無繼續施用毒品之傾向，於94年6
    月22日執行完畢釋放，並經臺灣士林地方法院檢察署檢察官
    以94年度毒偵緝字第97號為不起訴處分。詎仍不知悛悔，復
    基於反覆持續施用第二級毒品安非他命之犯意，自95年8 月
    間某日起至同年10月間、自同年10月間至同年11月28日19時
    30分許止，分別在臺北市○○區○○路1 段110 號3 樓住處
    及臺北市○○區○○路199 巷39號5 樓住處，將安非他命以
    分裝管置放於吸食器內，燒烤吸食其煙霧，以約1 週施用1
    次之頻率，反覆施用第二級毒品安非他命多次。
(二)丁○○、甲○○、乙○○（所涉販賣第二級毒品安非他命部
    分由檢察官另行偵查中）均意圖營利，明知安非他命為毒品
    危害防制條例所規範之第二級毒品，不得持有、販賣，竟基
    於共同販賣第二級毒品之犯意聯絡，自95年8 月初某日起至
    95年11月30日12時40分止，由乙○○負責提供安非他命，丁○○、甲○○以甲○○所有之0000000000號（起訴書誤載為
    0000000000號）行動電話作為聯繫工具，分別與石亞倫（持
    用0000000000號行動電話）、洪瑋銘（持用0000000000號行
    動電話）、李宏龍（持用0000000000號行動電話，起訴書誤
    載為0000000000號）、顏維新（持用000000 0000 號行動電
    話）及張智為（持用0000000000號行動電話）聯絡販賣毒品
    事宜，約定交付價金及第二級毒品安非他命之時、地，而於
    附表所示之時間、地點，以附表所示之價格，販售附表所示
    重量之第二級毒品安非他命予石亞倫、洪瑋銘、李宏龍、顏
    維新及張智為等人（詳細時間、地點、價格、數量均詳如後
    附附表），交易完成後，丁○○、甲○○向購買毒品者索取
    所販售毒品量3 分之1 之毒品為利潤，或將交易金額交付乙○○後，換取交易量3 分之1 之毒品為利潤，供己施用。
(三)嗣因上述0000000000號行動電話號碼為警監聽，司法警察並
    於95年11月30日12時40分許，持本院核發之搜索票前往丁○○、甲○○位於臺北市○○區○○路199 巷39號5 樓住處執
    行搜索，並扣得丁○○所有之分裝袋22個（內有微量安非他
    命殘渣）、吸食器2 組及分裝管2 支等物，並對丁○○採集
    尿液送驗後，呈安非他命及甲基安非他命陽性反應，查悉上
    情。
二、案經臺北市政府警察局少年警察隊報告臺灣士林地方法院檢
    察署檢察官偵查起訴。
    理  由
壹、程序事項
一、按犯毒品危害防制條例第10條之罪者，檢察官應聲請法院裁
    定令被告入勒戒處所觀察、勒戒，其期間不得逾2 月；觀察
    、勒戒或強制戒治執行完畢釋放後，5 年內再犯同條例第10
    條之罪者，檢察官應依法追訴；毒品危害防制條例第20條第
    1 項、第23條第1 項分別定有明文。查被告丁○○前因施用
    第二級毒品案件，經本院以94年度毒聲字第49號裁定送觀察
    、勒戒後，於94年6 月22日因無繼續施用傾向釋放出所，有
    臺灣高等法院被告前案紀錄表（見本院卷）、全國施用毒品
    案件紀錄表、受觀察勒戒人毒品及前科紀錄簡列表（見95年
    度毒偵字第2273號前案資料表卷宗）、臺灣士林地方法院檢
    察署檢察官94年度毒偵緝字第97號不起訴處分書（見95年度
    毒偵字第2273號偵查卷第49頁）各1 份在卷可資參照。被告
    丁○○於前述觀察、勒戒處分執行完畢後，被訴復於5 年內
    再犯毒品危害防制條例第10條第2 項罪名，依上開規定，其
    犯罪之訴追條件已經具備。
二、按被告以外之人於審判外之言詞或書面陳述，除法律有規定
    者外，不得作為證據；又被告以外之人於審判外之陳述，雖
    不符合同法第159 條之1 至第159 條之4 規定，但經當事人
    於審判程序同意作為證據，法院審酌該言詞陳述或書面陳述
    作成時之情況，認為適當者，亦得為證據。當事人、代理人
    或辯護人於法院調查證據時，知有第159 條第1 項不得為證
    據之情形，而未於言詞辯論終結前聲明異議者，視為有前項
    之同意，刑事訴訟法第159 條第1 項及第159 條之5 分別定
    有明文。經查，本判決下列所引用之各該被告以外之人於審
    判外之陳述，檢察官、被告及辯護人於本院準備程序及審判
    期日中均明示同意此部分之證據有證據能力，且迄至言詞辯
    論終結前亦未撤回前開同意，本院審酌上開證據資料製作時
    之情況，尚無違法不當及證明力明顯過低之瑕疵，亦認為以
    之作為證據應屬適當，故揆諸前開規定，爰依刑事訴訟法第
    159條之5規定，認前揭證據資料均有證據能力。
三、按被告之自白，非出於強暴、脅迫、利誘、詐欺、疲勞訊問
    、違法羈押或其他不當方法，且與事實相符者，得為證據，
    刑事訴訟法第156 第1 項定有明文。亦即被告之自白係出於
    自由意思，且與事實相符者，即有證據能力，反之，若係非
    法取供者，因其陳述非出於任意性，其所為之陳述即無證據
    能力。本件被告甲○○於偵查中固曾抗辯其係因警察要求承
    認犯罪，方會於警詢時自白販賣毒品，伊實未有販賣毒品之
    行為云云（見95年度偵字第15060 號偵查卷一第168 頁）。
    惟依臺灣士林地方法院檢察署95年度偵字第15060 號勘驗筆
    錄所載，被告丁○○、甲○○分別於95年11月30日16時4 分
    起、同日16時30分起在臺北市政府警察局少年警察隊偵訊室
    製作之警詢筆錄，內容經核均與錄音帶內容大致相符，警員
    每次詢問完畢，均於確定被告回答真意後，方記載於筆錄，
    錄音中有明顯電腦打字聲音，打完字後再繼續問話，堪信筆
    錄內容為真實（見同上偵查卷二第7 頁）。綜上說明，被告
    甲○○警詢陳述與筆錄所載相符，且依勘驗結果可徵，警詢
    時並無被告甲○○所述之非法取供情事，其自白係出於自由
    意志，具任意性，自得採為本件判決之基礎。
貳、實體事項
一、認定事實之證據及理由：
(一)被告丁○○施用第二級毒品安非他命部分：
    上揭施用第二級毒品之犯罪事實，業據被告丁○○於警詢、
    偵查、本院準備程序及審理時坦承不諱（見95年度偵字第15
    060 號偵查卷一第25、26頁警詢筆錄、第156 頁偵訊筆錄、
    本院96年4 月2 準備程序筆錄第3 頁、96年4 月20日審判筆
    錄第3 頁），且其於95年11月30日為警查獲時所採尿液檢體
    ，經台灣尖端先進生技醫藥股份有限公司採取確認檢驗氣相
    層析質譜儀檢驗，結果呈甲基安非他命及安非他命陽性反應
    ，此有該公司所出具之95年12月8 日濫用藥物檢驗報告1 紙
    在卷可稽（參95年度毒偵字第2273號偵查卷第52頁），又扣
    案分裝袋22只，後經檢驗呈安非他命毒品反應，有卷附扣案
    物照片2 張（95年度偵字第15060 號偵查卷一第82、83頁）
    、臺北市政府警察局少年警察隊查獲毒品危害防制條例案毒
    品初步鑑驗報告單2 份（見同上偵查卷一第19、20頁）、鑑
    驗照片2 張（同上偵查卷一第84、85頁）為憑，復有扣案吸
    食器2 組、分裝管2 支、本院95年度聲搜字第1359號搜索票
    2 張（同上偵查卷一第10、11頁）、臺北市政府警察局少年
    警察隊搜索筆錄2 份（同上偵查卷一第12至17頁）、扣押物
    品目錄表1 份（同上偵查卷一第18頁）足資佐證，足認被告
    自白與事實相符，堪予採信。至被告丁○○雖於偵查中供稱
    伊均於上揭臺北市南港區住處施用毒品，惟依證人甲○○偵
    查中證述（同上偵查卷二第167 頁）及卷附臺北市政府警察
    局少年警察隊監聽譯文表（同上偵查卷一第92頁以下）所示
    ，均堪認被告於95年10月間前係租屋賃居於臺北市○○區○○路1 段110 號3 樓，於95年10月間某日後，方遷居至臺北
    市南港區現居址，是被告此部分供述應屬記憶有誤。
(二)被告丁○○、甲○○共同販賣第二級毒品安非他命部分：
    上揭共同販賣毒品之犯罪事實，業據被告丁○○、甲○○於
    本院準備程序及審理時坦承不諱（見本院96年4 月2 準備程
    序筆錄第3 頁、96年4 月20日審判筆錄第3 頁），並有下列
    證據足資佐證，堪認被告2 人自白均與事實相符：
  1.如附表所載10次販賣毒品之時間、地點及被告等販賣毒品所
    得金額，業據證人石亞倫、洪瑋銘、李宏龍、顏維新、張智
    為分別於警詢、偵查中證述明確（卷證出處詳如附表所示）
    ，復有臺灣士林地方法院檢察署通訊監察書（同上偵查卷二
    第121 頁）、臺北市政府警察局通訊監察聲請書（同上偵查
    卷二第127 頁）、臺北市政府警察局少年警察隊監聽譯文表
    （同上偵查卷一第92至140 頁）各1 份在卷可稽。至公訴意
    旨疏誤之處，均予更正如附表所示，並說明理由如下：
  (1)附表編號1 所示被告2 人販賣毒品予石亞倫部分，因石亞倫
    不耐久候先行離去，致未完成該次交易等情，業據證人石亞
    倫於偵查中結證在卷（見同上卷二第109 頁），堪認本次交
    易並未完成。又該次所欲賣出之毒品數量及價格，證人石亞
    倫於警詢中及偵查中皆證稱係0.15公克賣新臺幣（下同）1,
    000 元；被告甲○○則稱係0.4 公克賣2,000 元（見同上偵
    查卷一第40、66頁，卷二第108 至109 頁），2 人所述互不
    相符，本院審酌被告甲○○販毒次數甚多，就各次販賣數量
    未必清楚記憶，證人石亞倫於購買毒品前則須確認毒品品質
    、數量及價格，以決定應攜帶現金若干至交易地點，就毒品
    之數量及價格記憶當較深刻，認應以證人石亞倫所述較為可
    信。
  (2)附表編號2 部分販賣毒品數量為何，證人石亞倫與被告2 人
    所述亦有不合：證人石亞倫稱該次所購得之毒品為0.3 或0.
    4 公克，被告2 人則皆稱係0.5 公克。惟依監聽譯文表所示
    ，該次交易之價格為「2 張」，即2,000 元，衡諸附表編號
    1 所示毒品交易中，被告2 人將0.15公克安非他命之販賣價
    格定為1,000 元，若2,000 元可購買0.5 公克安非他命，顯
    與上述價格差異過鉅，是該次交易數量應以證人石亞倫所述
    較為可採。
  (3)公訴意旨認附表編號3 所示犯行，係由被告甲○○聯繫，而
    由被告丁○○交付毒品，惟依監聽譯文表所載通話內容可知
    ，該次係由被告丁○○與洪瑋銘聯繫通話（見同上偵查卷一
    第96、97頁監聽譯文表），是該次交易之聯繫者應為被告丁○○。
  (4)公訴意旨認附表編號4 所示犯行係由被告甲○○於95年8 月
    5 日4 時32、33分聯繫，李宏龍於同日4 時39分抵達，惟依
    被告甲○○於警詢供陳：該次李宏龍並未至約定地點購買安
    非他命，而係於同日22時42分、46分聯繫後，約經30分後抵
    達等語（見同上偵查卷一第50頁）。觀諸監聽譯文表所載內
    容，尚難認該日4 時39分確有毒品交易，又證人李宏龍於偵
    查中證稱僅向被告甲○○購買1 次毒品等語（同上偵查卷二
    第105 、107 頁），堪認被告甲○○該次賣出毒品之時間應
    為該日23時許李宏龍抵達被告2 人住處時。
  (5)附表編號5 所示犯行，公訴意旨認係由被告丁○○交付毒品
    予顏維新，惟依被告甲○○供述情節及監聽譯文表所載通話
    內容觀之，當時被告丁○○在睡覺，交付毒品之人應為被告
    甲○○（參同上偵查卷一第49頁警詢筆錄、第99、100 頁監
    聽譯文表）。至證人顏維新雖證述該次係至被告2 人臺北市
    內湖區○○路○ 段110 號3 樓住處與被告甲○○一同施用毒
    品，惟依監聽譯文內容觀之，顏維新與被告甲○○係相約於
    上址樓下交付毒品，應堪認定該次販賣毒品之犯罪行為地為
    上址樓下。又被告丁○○於警詢時雖辯稱該次交易係由顏維
    新直接與乙○○接洽云云（見同上卷第31頁警詢筆錄），惟
    該次交易聯繫者及交貨者均為被告甲○○，被告丁○○所述
    與甲○○、顏維新所述及監聽譯文表內容均不相符，應係因
    對該次交易之時間、地點等細節記憶不深所致，其所辯不足
    採信。
  (6)訊據證人洪瑋銘證稱：所購買之毒品皆係被告丁○○叫甲○○交給伊等語（見同上偵查卷二第103 頁偵訊筆錄），是附
    表編號6 販毒犯行中，交付毒品之人應為被告甲○○無誤。
    又洪瑋銘係於通話聯繫後約15分鐘抵達，業據被告甲○○於
    警詢時供承無訛（同上偵查卷一第44頁），並有監聽譯文表
    可佐（同上卷第100 頁），此部分事實亦堪予認定。
  (7)附表編號7 部分，依監聽譯文內容所示，95年8 月27日11時
    49分20秒甲○○與張智為第1 次通話聯繫時，張智為已抵達
    約定地點，並按壓門鈴，甲○○因家中有人，囑張智為在樓
    下等候等節，均有監聽譯文表為證（同上卷第111 、112 頁
    ），是該次張智為抵達時間應為該日11時49分。
  (8)附表編號8 所示之販賣毒品事實，雖證人石亞倫於偵查中證
    稱：伊不記得是否有拿到毒品等語（見同上偵查卷二第109
    頁），惟其於警詢時已明確證稱確有此次毒品交易（見同上
    偵查卷一第67頁），本院衡酌證人石亞倫多次向被告2 人購
    進毒品，且就施用毒品之人而言，能購得毒品供其施用為其
    所關注之點，至購進毒品之時間、地點等細節並非重要，是
    證人石亞倫雖未清楚記憶該時點是否有向被告2 人購得毒品
    ，致其證詞有前後不一之瑕疵，惟尚難僅以其證詞有前揭瑕
    疵，即認全部不足採信；又按證人之陳述有部分前後不一致
    或相互間有所歧異時，究竟何者為可採，何者為不足採，法
    院得本其自由心證予以斟酌取捨，非謂一有不符或歧異，即
    應認其全部證述均為不可採信，最高法院78年度臺上字第
    1469號判決要旨可資參照。本院因認證人石亞倫警詢之證述
    距購毒時點較近，記憶當較清晰，應以其警詢證述為可信。
    且被告丁○○、甲○○分別於警詢及本院審理中亦明確表示
    該次渠等有拿0.15公克安非他命與石亞倫等語（見同上偵查
    卷一第28、41頁警詢筆錄，本院96年4 月20日審判筆錄第17
    頁），被告甲○○並明確供承石亞倫係於當日3 時20分許抵
    達等語（見同上警詢筆錄），是此部分犯罪事實，亦堪予認
    定。
  2.又據證人石亞倫證述：伊向被告甲○○聯繫購毒事宜時，被
    告丁○○即會馬上再聯絡伊等語（見同上偵查卷一第65頁警
    詢筆錄）；證人洪瑋銘亦證述：0000000000號行動電話係被
    告甲○○所有，但平時該行動電話均係被告甲○○與丁○○
    共同使用，販賣安非他命之事項均係被告2 人共同處理（見
    同上偵查卷一第71、73頁警詢筆錄，卷二第103 頁偵訊筆錄
    ）。揆諸上情，被告2 人就販賣毒品之聯繫係使用同一支行
    動電話，且2 人均有分擔如附表所示聯繫及交付毒品之行為
    ，顯有共同實行販賣毒品行為之犯意聯絡，堪認被告2 人就
    上開販毒犯行，有犯意聯絡及行為分擔。
  3.被告丁○○及甲○○於警詢中皆供稱：有人向渠等購買安非
    他命時，渠等係向乙○○取得毒品，以同樣價錢轉賣，但抽
    取其中3 分之1 毒品供己施用等語（見95年度偵字第15060
    號偵查卷一第27、32、39頁警詢筆錄）。惟嗣於偵查中及本
    院95年12月1 日訊問時均改稱：渠等於買方打電話表示購買
    後，即聯絡乙○○至渠等住處樓下與買方接洽，交易後乙○○會拿交易量3 分之1 供渠等施用，渠等僅為中間接洽者（
    見同上偵查卷一第152 頁偵訊筆錄、第162 頁本院訊問筆錄
    、第171頁以下偵訊筆錄）。經查：
  (1)證人洪瑋銘於偵查中證述：伊並不認識乙○○，被告2 人皆
    是自行聯絡乙○○，且很少向伊提及安非他命來源。但伊幾
    次去找被告丁○○拿安非他命，丁○○從住處出來時，並未
    攜帶安非他命，而係約乙○○在附近便利商店，向乙○○拿
    安非他命，乙○○都是開車來，丁○○會叫伊在一旁等他回
    來（同上偵查卷二第103 、104 頁）。證人石亞倫亦證述：
    伊抵達約定地點時，丁○○及另外一個人均在車上，丁○○
    叫伊上車，由丁○○將安非他命交給伊等語（見同上卷二第
    108 頁）。若被告2 人僅係負責居中聯繫，則何以證人洪瑋
    銘及石亞倫均不認識乙○○？且由證人石亞倫、洪瑋銘、李
    宏龍、顏維新、張智為與被告2 人對話內容觀之，被告2 人
    對於上揭證人所欲購買之安非他命，顯係具有支配、主導之
    地位，得決定販賣與否、金額及價錢為何，渠等不過係於證
    人致電表示購買毒品時，通知乙○○攜帶一定數量毒品前來
    ，是被告所辯無解於其與乙○○共同販賣第二級毒品安非他
    命予上揭證人之犯行。據此，堪認被告2 人並非僅係購買毒
    品者與乙○○之中間接洽者，毒品係由乙○○設法取得後，
    由被告2 人聯繫購毒者，加以出售。
  (2)況證人洪瑋銘證稱：並非每次向被告丁○○購買安非他命時
    ，乙○○皆有到場，只有幾次有到場而已等語（同上偵查卷
    二第104 頁）。證人李宏龍亦證述：向被告甲○○拿安非他
    命時，並未見到乙○○，被告甲○○係直接拿安非他命給伊
    ，並未到其他地方拿安非他命等語（見同上卷第106 頁）。
    益足徵被告2 人應係與乙○○有一定程度之分工，渠等所持
    有之毒品若足供販賣時，得逕予賣出，惟於毒品不敷販賣所
    需時，則聯絡乙○○駕車運送毒品前來約定地點，再將乙○○所提供之毒品交付於購買毒品之人，據此向乙○○索取交
    易量3 分之1 為利潤。至若被告2 人所販賣之毒品非由乙○○開車運往交易地點時，渠等係直接向購買毒品之人表示須
    抽取毒品量3 分之1 為利潤，此觀95年8 月23日17時54分、
    同日18時7 分甲○○與張智為通話時稱：張智為朋友向乙○○拿東西，經過伊這一手，必須要讓伊抽、讓伊賺0.5 （公
    克）等語（見同上偵查卷一第103 、104 頁），自甚明瞭，
    核與被告丁○○於偵查中供承：乙○○及買安非他命的朋友
    都會請渠等安非他命，大部分是買方請的（見同上偵查卷一
    第173 頁偵訊筆錄）等語相符，堪信為真。
  (3)再者，依中國信託商業銀行股份有限公司95年12月26日中信
    銀集中作業字第958132216005號函（同上偵查卷二第19頁）
    、臺北富邦銀行永吉分行95年12月26日北富銀永字第953420
    015400號函（同上卷第27頁）、第一商業銀行興雅分行95年
    12月29日一興雅字第256 號函（同上卷第40頁）、華南商業
    銀行永吉分行96年1 月11日（96）華吉存字第0008號函（見
    本院卷）所檢附被告丁○○交易明細，台北富邦銀行檢附被
    告甲○○帳號動支明細（同上卷第98頁）所示，被告2 人帳
    戶金額並無大筆金額出入，且丁○○各帳戶存款餘額甚微，
    甲○○帳戶中則僅有就學貸款及助學貸款，並無存款，足認
    渠等稱販毒所得利益係取得供己施用之毒品乙節，應屬真實
    。
  (4)至證人乙○○雖於偵查及本院審理時均否認有與被告2 人共
    同販賣第二級毒品安非他命之事實（見偵查卷二第11頁以下
    ，本院96年4 月26日審判筆錄第4 頁以下），惟其就監聽譯
    文內容之解釋說詞反覆，證述內容前後亦不相符，所述顯係
    為脫免己身販毒刑責而為推卸避就之詞，不足採信，附此敘
    明。
  (5)綜合上情交互以觀，堪認本件販賣毒品犯行，係由乙○○掌
    握毒品來源，被告2 人負責聯繫及交付毒品，再從中抽取交
    易毒品量3 分之1 為利潤，從而渠等與乙○○自有販賣第二
    級毒品安非他命之犯意聯絡及行為分擔。
  4.按販賣毒品之所謂販賣行為，須行為人主觀上有營利意圖，
    且客觀上有販入或賣出毒品行為，即足構成，至於實際上是
    否已經獲利，則非所問；必也始終無營利之意思，而以原價
    或低於原價有償讓與他人，方難謂為販賣行為，而僅得以轉
    讓罪論處（參照最高法院93年度臺上字第1651號判決要旨）
    。又販賣安非他命毒品本無一定價格，各次買賣之價格，當
    亦各有差異，隨供需雙方之資力、關係之深淺、需求之數量
    、貨源之充裕與否、販賣者對於資金之需求如何即殷切與否
    ，以及政府查緝之態度，進而為各種不同之風險評估，而為
    機動性之調整，是其價格標準，自非一成不變，且販賣者從
    各種「價差」或「量差」或係「純度」謀取利潤方式，或有
    差異，然其所圖利益之非法販賣行為目的，則屬相同，並無
    二致。據上諸端，被告2 人或係以同一價格賣出而減少安非
    他命之份量，從中賺取毒品供己施用而圖利，或係於交易完
    成後向乙○○索取交易量3 分之1 之毒品為利潤等節，已如
    前述，堪認被告丁○○、甲○○主觀上係為圖謀賣出毒品可
    獲供己施用毒品之利益，而為販毒犯行，足徵渠等主觀上有
    營利意圖，要無疑義。
  5.綜上，足認被告丁○○、甲○○確係自95年8 月間至同年11
    月30日止，與乙○○共同基於販賣第二級毒品安非他命牟利
    之犯意聯絡，由乙○○提供不詳數量之安非他命，交由被告
    丁○○、甲○○聯繫買方後賣出。
(三)綜上積極證據，被告2人犯行均堪認定，應予依法論科。
三、論罪科刑之理由
(一)查甲基安非他命及安非他命均係毒品危害防制條例第2 條第
    2 項第2 款所定之第二級毒品，不得非法販賣。又附表編號
    1 所示販賣毒品犯行，因石亞倫不耐久候離去約定地點而未
    完成交易，已如前述，然依監聽譯文表所示，被告甲○○向
    石亞倫表示：「等一下我朋友就直接給你，我朋友就直接要
    走了。」（見95年度偵字第15060 號偵查卷一第95頁），顯
    見被告2 人與石亞倫已就買賣毒品之內容意思表示一致，且
    已與乙○○依約備妥毒品前往交付，即已基於營利意圖著手
    販毒行為之實施，惟未生賣出毒品結果，該次犯行尚屬未遂
    。
(二)核被告丁○○所為，係犯毒品危害防制條例第4 條第2 項販
    賣第二級毒品罪及第10條第2 項施用第二級毒品罪，被告甲○○所為，係犯毒品危害防制條例第4 條第2 項販賣第二級
    毒品罪。被告2 人施用及販賣第二級毒品前後，持有第二級
    毒品安非他命之低度行為，應分別為施用及販賣第二級毒品
    之高度行為所吸收，不另論罪。被告丁○○、甲○○與乙○○就販賣第二級毒品犯行，有犯意聯絡及行為分擔，為共同
    正犯。
(三)按有關行為人多次施用或販賣毒品之犯罪，實務前均依修正
    前刑法第56條連續犯之規定論以一罪，並加重其刑，惟因上
    開連續犯規定業經修正刪除，並自95年7 月1 日施行，故被
    告先後多次施用第二級毒品安非他命之犯行，於新法施行後
    即不得再以連續犯論處，惟新法之所以刪除連續犯之原因，
    係源於實務上對連續犯「同一罪名」之認定過寬，所謂「概
    括犯意」亦經常可連綿數年之久，不無鼓勵犯罪之嫌，而使
    國家刑罰權之行使發生不合理之現象，故而將之刪除，對於
    部分習慣犯，例如竊盜、吸毒等犯罪，是否會因適用數罪併
    罰而使刑罰過重產生不合理之現象，則容待學界及實務以補
    充解釋之方式，發展接續犯之概念，對於合乎「接續犯」或
    「包括一罪」之情形，認為構成單一之犯罪，以限縮數罪併
    罰之範圍，用以解決上述問題（刑法第56條修正理由第4 點
    參照）。因此，新法修正後，就多次施用或販賣毒品之案件
    ，非必然即成為數罪，仍應依個案情形予以論斷。又按刑事
    法若干犯罪行為態樣，本質上原具有反覆、延續實行之特徵
    ，立法時既予特別歸類，定為犯罪構成要件之行為要素，則
    行為人基於概括之犯意，在密切接近之一定時、地持續實行
    之複次行為，倘依社會通念，於客觀上認為符合一個反覆、
    延續性之行為觀念者，於刑法評價上，即應僅成立一罪。學
    理上所稱「集合犯」之職業性、營業性或收集性等具有重複
    特質之犯罪均屬之，例如經營、從事業務、收集、販賣、製
    造、散布等行為概念者是（最高法院95年度臺上字第1079號
    、95年度臺上字第4536號、95年度臺上字第4686號、95年度
    臺上字第5315判決意旨參照）。從而：
  1.倘施用毒品成癮或有施用毒品之習慣者，因其施用行為具有
    反覆實施之行為特性，於刑法評價上，即應成立「集合犯」
    ，而論以單一之施用毒品罪。查被告丁○○自95年8月間某
    日起至同年11月28日19時30分止，約1週施用1次第二級毒品
    安非他命，並持續數月之久，犯罪行為甚為持續且密集，且
    前已有施用毒品經觀察、勒戒之前科紀錄（見臺灣高等法院
    被告前案紀錄表），仍續為施用安非他命，顯見被告已施用
    毒品成癮，故其先後數次施用第二級毒品安非他命之行為，
    屬「集合犯」，依上開說明，應僅成立一施用第二級毒品罪
    。
  2.按立法者就販賣毒品罪之刑罰處罰條文，以「販賣」為構成
    要件，在形態上可具不斷反覆實施之特性，是持續反覆為同
    種類行為之數販賣犯行，若依社會通念認為符合一個反覆、
    延續性之行為觀念，自可包括評價於一罪之構成要件內容中
    ，此觀上揭最高法院判決意旨自明；又持續反覆之販賣行為
    中，縱有部分未遂，仍包括於集合犯反覆行為之概念中，應
    與既遂部分構成一罪。本件被告丁○○、甲○○俱施用安非
    他命成癮，為圖得供渠等施用之毒品，而與乙○○建立共同
    販賣毒品並就中抽取3 分之1 供己施用之合作模式，並基於
    抽取毒品施用而營利之概括犯意，自95年8 月初至同年11月
    30日止之密接時間內，由乙○○提供毒品，在被告2 人住處
    樓下或住處附近便利商店之密接地點，反覆為販賣毒品既遂
    及未遂犯行，該複次販賣行為具有營業性，於本質上即具有
    不斷反覆實施之特性，依社會通念，於客觀上符合一個反覆
    、延續性之行為觀念，在刑法評價上，應包括評價為一罪，
    屬集合犯。揆諸前揭說明，應均僅成立一販賣第二級毒品罪
    。
(四)被告丁○○所犯販賣第二級毒品罪及施用第二級毒品罪，犯
    意各別，行為互殊，應予分論併罰。
(五)爰審酌被告丁○○前有施用毒品前科，有卷附臺灣高等法院
    被告前案紀錄表可按，其因施用毒品經觀察、勒戒執行完畢
    後，猶不知戒除毒品惡習，再度反覆施用第二級毒品安非他
    命，且施用頻率甚繁，顯見其深陷毒癮而難以自拔，除戕害
    自身健康甚鉅外，並因圖謀於販賣毒品過程中取得安非他命
    施用，竟鋌而走險從事販毒交易，明知安非他命為第二級毒
    品，使用容易成癮，濫行施用，非但對施用者身心造成傷害
    ，且多有施用致死之案例，而因其成癮性，常使施用者經濟
    地位發生實質改變而處於劣勢，容易造成家庭破裂戕害國力
    ，為國家嚴格查禁之違禁物，仍不顧其販賣對象可能面臨之
    困境，加以販賣，其販賣之對象高達5 人，頻率密集，次數
    高達10次，助長第二級毒品安非他命流通，致生危害於社會
    ；惟其交易金額尚非龐大，僅是少量小額販賣，所得利益為
    取得販賣毒品量3 分之1 供己施用，且被告丁○○並無重大
    犯罪前科，復於本院審理期間就案情始末坦然供承，深感懊
    悔，並考量其家人皆為瘖啞人士，其家庭為低收入戶，有戶
    籍謄本、其父丙○○、其母余素卿、其兄溫志華、其妹溫雅
    涵之身心障礙手冊及殘障手冊、臺北市低收入戶卡在卷可參
    （見本院卷），生活狀況困苦。又被告甲○○亦因沾染毒品
    惡習，為圖供己施用之毒品，進而為販毒犯行，其販賣之對
    象、頻率、次數均繁，對購毒施用者之健康及社會治安造成
    危害非小；惟被告甲○○並無前科，素行良好，有臺灣高等
    法院被告前案紀錄表在卷可稽，且因年輕識淺，離家後不知
    抵抗毒品誘惑，致陷毒癮，為求滿足毒癮而犯本罪，所販賣
    毒品數量、金額均屬小額，衡酌上情，堪認被告丁○○、甲○○犯罪所生危害尚非極度重大，並均考量渠等犯罪之目的
    、動機等一切情狀，認公訴人請求判處被告丁○○有期徒刑
    15年、被告甲○○有期徒刑14年6 月，核屬過重，爰酌情量
    處如主文所示之刑，並就被告丁○○部分定應執行刑，以示
    懲儆。
(六)扣案第二級毒品安非他命殘渣袋，為被告丁○○施用安非他
    命用畢留存之物，扣案吸食器2 組及分裝管2 支則係被告丁○○施用第二級毒品安非他命之器具等情，業據被告丁○○
    供承在卷（見95年度偵字第15060 號偵查卷一第25頁警詢筆
    錄，本院96年4 月2 日準備程序筆錄第4 頁），並據證人甲○○證述屬實（見同上偵查卷一第37頁警詢筆錄）。上揭安
    非他命殘渣22包（量微無法秤重，不含包裝袋），經檢驗呈
    安非他命毒品反應，有卷附扣案物照片2 張（95年度偵字第
    15060 號偵查卷一第82、83頁）、臺北市政府警察局少年警
    察隊查獲毒品危害防制條例案毒品初步鑑驗報告單2 份（見
    同上偵查卷一第19、20頁）、鑑驗照片2 張（同上偵查卷一
    第84、85頁）為憑，均為違禁物，應依毒品危害防制條例第
    18條第1 項前段規定，均諭知沒收銷燬。至於被告丁○○施
    用安非他命所用之吸食器2 組、分裝管2 支及用以裝置上述
    安非他命之包裝袋22個，均屬被告丁○○所有供施用安非他
    命所用之物，業據被告丁○○供明無誤（見本院96年4 月2
    日準備程序筆錄第4 頁），應依刑法第38條第1 項第2 款之
    規定宣告沒收。又按犯毒品危害防制條例第4 條之罪者，其
    供犯罪所用或因犯罪所得之財物之財物應予沒收，如全部或
    一部不能沒收時，追徵其價額或以其財產抵償之，該條例第
    19條第1 項規定甚明。由此項規定觀之，必限於所得者為金
    錢以外之其他財物而無法沒收時，始應追徵其價額。如所得
    財物為金錢而無法沒收時，則應以其財產抵償之，不發生追
    徵價額之問題。再共同正犯因相互間利用他人之行為，以遂
    行犯意實現，本於責任共同原則，有關沒收部分，對於共犯
    間供犯罪所用及犯罪所得之物，自均應為沒收之諭知（最高
    法院89年臺上字第6946號、91年臺上字第5583號判決要旨參
    照）。經查，門號0000000000號行動電話屬甲○○所有，供
    被告2 人共同用以聯繫販賣毒品事宜，業據被告甲○○供述
    在卷，並據證人石亞倫、洪瑋銘、顏維新、李宏龍、張智為
    於警詢及偵查中證述無誤，復有監聽譯文表可按，已如前述
    ，是該行動電話為供本件犯罪所用之物，雖未扣案，仍應依
    毒品危害防制條例第19條第1 項規定宣告沒收，如不能或無
    法沒收，應追徵其價額。又按販賣毒品所得之對價，不問其
    中何部分屬於成本，何部分屬於犯罪所得之財物，應均予沒
    收（最高法院院65年度第5 次刑庭庭推總會議決議（一）意
    旨參照），被告2 人先後出售毒品予石亞倫、洪瑋銘、李宏
    龍、顏維新、張智為，合計獲取1 萬2,500 元，依渠等與交
    易對象之交易狀態，已經收取，雖未經扣案，惟無法證明已
    經滅失，且屬被告2 人犯毒品危害防制條例第4 條第1 項之
    罪所得之財物；被告2 人雖僅就毒品中抽取或向乙○○索取
    所販毒品量3 分之1 之安非他命為販毒利潤，然被告2 人既
    與乙○○為共同正犯，該共同販賣海洛因犯罪所得財物計1
    萬2,500 元，雖未扣案，仍應依毒品危害防制條例第19 條
    第1 項之規定諭知沒收，如全部或一部不能沒收時，以其財
    產抵償之。至附表編號1 所示之交易，因石亞倫先行離去而
    未完成，被告2 人並未實際取得交易金額，自無犯罪所得，
    即無從宣告沒收犯罪所得，併此敘明。
(七)被告丁○○、甲○○均指稱乙○○為販賣安非他命毒品來源
    之上游藥頭（見本院96年4 月2 日準備程序筆錄第3 頁），
    辯護人並為被告2 人辯稱：被告等已供出毒品來源，希望給
    予較低刑度云云。惟按毒品危害防制條例第17條規定，供出
    毒品來源，因而破獲者，得減輕其刑，其立法理由係為鼓勵
    供出來源，俾擴大偵破，以宏效果，則所謂供出來源者，當
    係指毒品之非法持有、施打、吸用、販賣之人供出該毒品之
    來源，即供應者（俗稱「上游」或「前手」者）係屬何人，
    始有本條減輕其刑之適用；至僅供出共犯，自亦非此所謂之
    來源。縱據此而破獲，仍屬本件範圍，其對於維護社會，擴
    大毒品之偵破，並無裨益，自難遽邀減刑之寬典（最高法院
    95年度臺上字第1928號判決意旨參照）。經查：被告丁○○
    、甲○○固於警詢、偵查及本院審理中皆指稱乙○○為提供
    毒品之上游，惟被告2 人與乙○○就如附表所示之販賣毒品
    犯行，有犯意聯絡及行為分擔，為上揭犯行之共同正犯，已
    如前述認定。且依卷內臺北市政府警察局少年警察隊95年11
    月24日偵查報告書所載，乙○○早經警鎖定為販毒人士，並
    對其電話進行監聽多時；且依監聽譯文所示，查緝員早於95
    年7 月13日即已掌握被告2 人與乙○○間相關通話內容，此
    有前開偵查報告、監聽譯文在卷可參（見本院95年度聲搜字
    第13 59 號卷，95年度偵字第15060 號偵查卷一第94頁以下
    ），是被告於95年11月30日警詢中始供出實情，對查獲乙○○販毒犯行固有助益，惟職司毒品查緝之機關，並未因此而
    破獲毒品供應者之他案，擴大毒品之偵破，縱據此查知乙○○涉案，然至多僅屬共犯，猶為本件之範圍，其對於維護社
    會，擴大毒品之偵破，並無裨益，自難爰引毒品危害防制條
    例第17條之規定，減輕其刑，是辯護人主張被告2 人已供出
    毒品來源，求為減輕其刑，不無誤會，亦非可採。
據上論斷，應依刑事訴訟法第299 條第1 項前段，毒品危害防制
條例第4 條第2 項、第10條第2 項、第18條第1 項前段、第19條
第1 項，刑法第11條、第28條、第38條第1 項第2 款、第51條第
5 款、第9 款，判決如主文。
本案經檢察官方祥鴻到庭執行職務。
中　　華　　民　　國　　96　　年　　5 　　月　 　4　　日
　　　　　　　　　刑事第五庭審判長法  官  周政達
                                  法  官  周群翔
                                  法　官　汪梅芬
以上正本證明與原本無異。
如不服本判決，應於判決送達後10日內，向本院提出上訴狀。
                                  書記官  張馨尹
中　　華　　民　　國　　96　　年　　5 　　月　　4 　　日
附表：
說明：下述「偵卷」均指95年度偵字第15060號偵查卷
 ┌─┬────┬────┬───┬───┬───┬───┬────┬────────────┐
 │編│        │        │      │      │      │價  格│安非他命│                        │
 │  │ 時  間 │ 地  點 │聯繫者│交貨者│買受人│（新臺│        │  認定事實所依據之證據  │
 │號│        │        │      │      │      │幣）  │（公克）│                        │
 ├─┼────┼────┼───┼───┼───┼───┼────┼────────────┤
 │  │        │        │      │      │      │      │0.15    │監聽譯文表（偵卷一第94│
 │  │95年7月 │臺北市內│      │      │      │      │（因石亞│   、95 頁）            │
 │  │13日8時 │湖區環山│      │      │      │      │倫不耐久│證人石亞倫之證述（偵卷│
 │ 1│57分聯繫│路1段110│甲○○│丁○○│石亞倫│1000元│候，先行│  一第66頁警詢筆錄、卷二│
 │  │，9時7分│號3樓之 │      │      │      │      │離去，未│  第108 至109 頁偵訊筆錄│
 │  │抵達約定│樓下    │      │      │      │      │拿到安非│  ）                    │
 │  │地點    │        │      │      │      │      │他命，亦│被告甲○○之供述（偵卷│
 │  │        │        │      │      │      │      │未交付款│  一第40頁警詢筆錄）    │
 │  │        │        │      │      │      │      │項）    │                        │
 ├─┼────┼────┼───┼───┼───┼───┼────┼────────────┤
 │  │        │        │      │      │      │      │        │監聽譯文表（偵卷一第95│
 │  │95年8月3│臺北市內│      │      │      │      │        │  頁）                  │
 │  │日15時49│湖區環山│      │      │      │      │        │證人石亞倫之證述（偵卷│
 │  │分聯繫，│路1段110│      │      │      │      │        │  一第66頁警詢筆錄、卷二│
 │ 2│16時12分│號3樓之 │甲○○│丁○○│石亞倫│2000元│0.3或0.4│  第109 頁偵訊筆錄）    │
 │  │抵達約定│樓下    │      │      │      │      │        │被告丁○○之供述（偵卷│
 │  │地點    │        │      │      │      │      │        │  一第27至28頁警詢筆錄）│
 │  │        │        │      │      │      │      │        │被告甲○○之供述（偵卷│
 │  │        │        │      │      │      │      │        │  一第41頁警詢筆錄）    │
 ├─┼────┼────┼───┼───┼───┼───┼────┼────────────┤
 │  │95年8月3│臺北市內│      │      │      │      │        │監聽譯文表（偵卷一第96│
 │  │日17時9 │湖區環山│      │      │      │      │        │  至97頁）              │
 │ 3│分聯繫、│路1段110│丁○○│丁○○│洪瑋銘│1000元│0.2     │證人洪瑋銘之證述（偵卷│
 │  │11分聯繫│號3樓之 │      │      │      │      │        │  一第72頁警詢筆錄）    │
 │  │，之後抵│樓下    │      │      │      │      │        │被告丁○○之供述（偵卷│
 │  │達      │        │      │      │      │      │        │  一第29頁警詢筆錄）    │
 ├─┼────┼────┼───┼───┼───┼───┼────┼────────────┤
 │  │        │        │      │      │      │      │        │監聽譯文表（偵卷一第95│
 │  │95年8月5│臺北市南│      │      │      │      │        │  頁）                  │
 │  │日22時42│港區重陽│      │      │      │      │        │證人李宏龍之證述（偵卷│
 │ 4│分、46分│路某便利│甲○○│甲○○│李宏龍│1000元│0.2     │  一第78頁警詢筆錄、卷二│
 │  │聯繫，30│商店附近│      │      │      │      │        │  第105 至106 頁偵訊筆錄│
 │  │分鐘後抵│        │      │      │      │      │        │  ）                    │
 │  │達      │        │      │      │      │      │        │被告甲○○之供述（偵卷│
 │  │        │        │      │      │      │      │        │  一第50頁警詢筆錄）    │
 ├─┼────┼────┼───┼───┼───┼───┼────┼────────────┤
 │  │95年8月9│臺北市內│      │      │      │      │        │監聽譯文表（偵卷一第99│
 │  │日23時52│湖區環山│      │      │      │      │        │  至100頁）             │
 │  │分、54分│路1段110│      │      │      │      │        │證人顏維新之證述（偵卷│
 │ 5│聯繫，8 │號3 樓之│甲○○│甲○○│顏維新│3500元│1       │  二第53頁偵訊筆錄）    │
 │  │月10日0 │樓下    │      │      │      │      │        │被告甲○○之供述（偵卷│
 │  │時16分抵│        │      │      │      │      │        │  一第49頁警詢筆錄）    │
 │  │達      │        │      │      │      │      │        │                        │
 ├─┼────┼────┼───┼───┼───┼───┼────┼────────────┤
 │  │        │        │      │      │      │      │        │監聽譯文表（偵卷一第  │
 │  │95年8月 │臺北市內│      │      │      │      │        │  100頁）               │
 │  │10日2時 │湖區環山│      │      │      │      │        │證人洪瑋銘之證述（偵卷│
 │ 6│12分聯繫│路1段110│甲○○│甲○○│洪瑋銘│1000元│0.2     │  一第72頁警詢筆錄、卷二│
 │  │，約15分│號3樓之 │      │      │      │      │        │  第102 至103 頁偵訊筆錄│
 │  │鐘後抵達│樓下    │      │      │      │      │        │  ）                    │
 │  │        │        │      │      │      │      │        │被告甲○○之供述（偵卷│
 │  │        │        │      │      │      │      │        │  一第44頁警詢筆錄）    │
 ├─┼────┼────┼───┼───┼───┼───┼────┼────────────┤
 │  │95年8月 │臺北市內│      │      │      │      │        │監聽譯文表（偵卷一第  │
 │  │27日11時│湖區環山│      │      │      │      │        │  111至112頁）          │
 │ 7│49分抵達│路1段110│甲○○│甲○○│張智為│1000元│0.2     │證人張智為之證述（偵卷│
 │  │後聯繫  │號3樓之 │      │      │      │      │        │  二第61至62頁偵訊筆錄）│
 │  │        │樓下    │      │      │      │      │        │被告甲○○之供述（偵卷│
 │  │        │        │      │      │      │      │        │  一第47頁警詢筆錄）    │
 ├─┼────┼────┼───┼───┼───┼───┼────┼────────────┤
 │  │        │        │      │      │      │      │        │監聽譯文表（偵卷一第  │
 │  │        │        │      │      │      │      │        │  120頁）               │
 │  │        │        │      │      │      │      │        │證人石亞倫之證述（偵卷│
 │  │95年10月│臺北市南│      │      │      │      │        │  一第67頁警詢筆錄、卷二│
 │  │7日2時47│港區重陽│      │      │      │      │        │  第109 頁偵訊筆錄）    │
 │ 8│分聯繫，│路199巷 │丁○○│丁○○│石亞倫│1000元│0.15    │被告丁○○之供述（偵卷│
 │  │約3 時20│39號5樓 │      │      │      │      │        │  一第28頁警詢筆錄、本院│
 │  │分許抵達│樓下    │      │      │      │      │        │   96年4 月20日審判筆錄 │
 │  │        │        │      │      │      │      │        │   第17頁）             │
 │  │        │        │      │      │      │      │        │被告甲○○之供述（偵卷│
 │  │        │        │      │      │      │      │        │  一第41頁警詢筆錄）    │
 ├─┼────┼────┼───┼───┼───┼───┼────┼────────────┤
 │  │95年10月│臺北市南│      │      │      │      │        │監聽譯文表（偵卷一第  │
 │  │15日2時 │港區重陽│      │      │      │      │        │  123至124頁）          │
 │ 9│43分、3 │路199巷 │甲○○│丁○○│石亞倫│1000元│0.15    │證人石亞倫之證述（偵卷│
 │  │時1分聯 │39號5樓 │      │      │      │      │        │  二第110 頁偵訊筆錄）  │
 │  │繫，之後│樓下    │      │      │      │      │        │                        │
 │  │抵達    │        │      │      │      │      │        │                        │
 ├─┼────┼────┼───┼───┼───┼───┼────┼────────────┤
 │  │95年11月│臺北市南│      │      │      │      │        │監聽譯文表（偵卷一第  │
 │  │12日23時│港區重陽│      │      │      │      │        │  136頁）               │
 │10│44分聯繫│路199巷 │丁○○│丁○○│洪瑋銘│1000元│0.2     │證人洪瑋銘之證述（偵卷│
 │  │，23時58│39號5樓 │      │      │      │      │        │  二第104 頁偵訊筆錄）  │
 │  │分抵達  │樓下    │      │      │      │      │        │被告丁○○之供述（偵卷│
 │  │        │        │      │      │      │      │        │  一第29頁警詢筆錄）    │
 └─┴────┴────┴───┴───┴───┴───┴────┴────────────┘
附錄本案論罪科刑法條
毒品危害防制條例
第4條第2項
製造、運輸、販賣第二級毒品者，處無期徒刑或7 年以上有期徒
刑，得併科新臺幣700萬元以下罰金。
第10條第2項
施用第二級毒品者，處 3 年以下有期徒刑。
